【裁判字號】    89,易,1778
【裁判日期】    891116
【裁判案由】    詐欺等
【裁判全文】
臺灣高雄地方法院刑事判決                        八十九年度易字第一七七八號
    公  訴  人  臺灣高雄地方法院檢察署檢察官
    被      告  己○○
右列被告因詐欺等案件，經檢察官提起公訴（八十八年度偵字第二四七七二號），本
院判決如左：
    主  文
己○○共同連續意圖為自己不法之所有，以詐術使人將本人之物交付，處有期徒刑伍
月；又以加害身體之事，恐嚇他人致生危害於安全，處拘役參拾日。
    事  實
一、己○○曾有違反國家總動員法、動產擔保交易法、就業服務法等前科（不構成累
    犯），仍不知省悔。緣己○○與丙○○（俟緝獲後另結）及自稱「王嘉明」之成
    年男子，三人基於意圖為自己不法所有之概括犯意聯絡，先由己○○陪同丙○○
    於民國八十八年五月十四日，到位於高雄市○○區○○街二六六號之郵局七十九
    支局開設帳號００六０八一─九號之帳戶（己○○自身亦開立００六０八二─二
    號帳戶），又自八十八年六月二十日起，至八十八年七月六日止，先後由「王嘉
明」填寫丁○○、乙○○及戊○○等人之郵政國內匯款單（金額皆為新台幣二千
    九百七十元），再利用不知情之郵務人員，遞送裝有空白光碟片乙片之包裹至丁○○、乙○○及戊○○等人位於高雄縣市地區之住處，並由不知情之郵務士向丁○○、乙○○及戊○○等人之家人收取新台幣（下同）三千元之費用，施用詐術
    致使丁○○、乙○○及戊○○等人之家人不疑有詐陷於錯誤，而各交付三千元（
    三十元為郵局代辦費用）予不知情之郵務士，再由該不知情之郵務士交回郵局，
    並由郵局轉匯入丙○○上述帳戶，由「王嘉明」等人提出花用，足生損害於丁○○、乙○○及戊○○等人。嗣於八十八年十月五日上午十時四十分許，己○○與
    丙○○一同前往高雄市○○區○○路二六六號郵局第七十九支局，欲辦理先前至
    該局所開立之００六０八二─二及００六０八一─九號帳戶之除戶手續，因丙○○在該支局所開立之帳戶涉及上開光碟片詐騙，迭經被騙民眾投訴，該支局長甲○○遂較予注意，並要求其填載多份文件資料，己○○即心生不滿，基於恐嚇之
    犯意，對甲○○恫稱：幹ｘ娘，再看等一下就把妳眼珠挖出來，嘴巴打爛等語，
    使甲○○心生畏懼，致生危害於安全，甲○○並伺機按警鈴報警查獲己○○、丙○○二人。
二、案經高雄市政府警察局三民第二分局移送台灣高雄地方法院檢察署檢察官偵查起
    訴。
    理  由
一、訊據被告己○○矢口否認有右揭詐欺取財及恐嚇犯行，辯稱：是自稱「王董」之
    王嘉明聲稱與銀行熟絡，可幫伊與丙○○辦理信用貸款，但須有存款紀錄，要伊
    及丙○○去郵局申辦帳戶，交予「王董」作業績之用，其才可幫伊二人辦理信用
    貸款，不知道其拿去以空白光碟片詐財；另八十八年十月五日當天，伊只是一時
    氣憤，要甲○○服務態度好一點，並無說何恐嚇言詞云云。惟查：
（一）被害人丁○○、乙○○分於警訊、本院訊問時；被害人戊○○於警訊時均明確
      指訴遭人以空白光碟片詐財三千元（含三十元郵局代辦費用），款項係匯入丙○○上開帳戶之事實，並有郵政國內匯款單三份附卷可憑。被告丙○○於本院
      審理時迭經傳訊未到，並經通緝在案，顯係畏罪逃匿。被告己○○於本院審理
      時迭次供承：有與丙○○去領過該帳戶之款項，領出後交予「王嘉明」處理（
      見八十九年五月十一日審判筆錄）；有與「王嘉明」去領過該帳戶之款項二、
      三次，是「王嘉明」要伊跟去提款，表示有幫伊作業績（見八十九年八月二十
      一日審判筆錄）等語，再參以被告丙○○於警訊中亦供述：是己○○要其去郵
      局開立帳戶，開戶後己○○要其將存簿、提款卡等交予己○○使用等情，被告
      己○○與丙○○同去開立上開詐騙匯款帳戶，又分別與丙○○、「王嘉明」至
      郵局提領帳戶內之錢財，若謂被告己○○與「王嘉明」、丙○○間就本件詐欺
      犯行，無犯意聯絡及行為分擔，孰能置信。被告己○○雖提供「王嘉明」者之
      聯絡電話，請求傳訊王嘉明，以證明其辯解屬實，惟經本院查詢結果，並無法
      由其提供之聯絡電話查出「王嘉明」之真實身分，自難傳訊查證而為有利於被
      告之認定。被告前開所辯，洵屬卸責之詞，委不足採。
（二）被告己○○因不滿被害人甲○○要其填載多份資料，乃出言恐嚇甲○○前開言
      詞之事實，迭據被害人甲○○於警訊及本院訊問中指訴綦詳，參以被害人甲○○身為郵務主管人員，且與被告復無何仇隙，衡情應無設詞攀誣被告之理。被
      告空言否認，自不足取。
      綜上，事證明確，被告犯行堪予認定。
二、核被告所為，係犯刑法第三百三十九條第一項之詐欺取財罪及第三百零五條之恐
    嚇罪。被告就詐欺取財行為，與丙○○、「王嘉明」間有犯意聯絡及行為分擔，
    皆為共同正犯。再所為三次詐欺犯行，時間緊接，犯罪構成要件相同，顯係基於
    概括犯意反覆為之，應依連續犯規定論以一罪並加重其刑。再被告所犯上開二罪
    間，犯意各別，罪名互異，應分論併罰，公訴人認係牽連犯關係，容有誤會。爰
    審酌被告素行不佳，復再為本件詐財及恐嚇犯行，犯後執詞辯解，但恐嚇部分已
    向被害人表示歉意，被害人亦表明不願再予追究等情，分別量處如主文所示之刑
    ，以示懲儆。
據上論斷，應依刑事訴訟法第二百九十九條第一項前段、刑法第二十八條、第五十六
條、第三百三十九條第一項、第三百零五條、第五十一條第十款，罰金罰鍰提高標準
條例第一條前段，判決如主文。
本案經檢察官鍾忠孝到庭執行職務。
中    華    民    國    八十九    年      十一    月      十六        日
                                  臺灣高雄地方法院刑事第六庭
                                      法  官     趙家光
右正本證明與原本無異。
如不服本判決，應於判決送達後十日內，向本院提出上訴狀。
                                      書記官     董明惠
中    華    民    國    八十九    年    十一    月       十六       日
附錄本案論罪科刑條文
中華民國刑法第三百零五條：
以加害生命、身體、自由、名譽、財產之事，恐嚇他人致生危害於安全者
，處二年以下有期徒刑、拘役或三百元以下罰金。
中華民國刑法第三百三十九條第一項：
意圖為自己或第三人不法之所有，以詐術使人將本人或第三人之物交付者
，處五年以下有期徒刑、拘役或科或併科一千元以下罰金。


司法院資訊處製作；財團法人民間司法改革基金會備份。
